# 未分配利润

提问人：jangyanbo 时间：2016-08-17 15:07:51
陈老师好！关于未分配利润披露的事项向您请教， 未分配利润是按照时点数披露，还是按照时期数披露呢，

回答人：chenyiwei
对未分配利润的披露，有规定或者约定俗成的格式。建议查阅上市公司年报。

提问人：jangyanbo 时间：2016-08-17 21:53:11
陈老师我查了下 定期报告披露格式，未分配利润 需要披露本期 和上期，如果是年报的话无所谓了，但是如果是ipo或者是三板初始申报多余两期的话，就要写具体的日期或者是期间，比如说三板申报期是2014-2016年 4 月，那未分配利润的披露 是写 2014 年 12 月31 日， 2015 年 12 月 31 日， 2016 年 4 月 30 日，还是写 2014 年度、 2015 年度、 2016 年1-4呢，这两种情况都有，请问哪个更公允一些呢，我比较赞同按照时期披露，因为股东权益变动表填列的就是时期数！

回答人：chenyiwei
比较倾向于披露的标题为时期，而不是特定日期（时点）。